【裁判字號】    97,易,3159
【裁判日期】    971120
【裁判案由】    竊盜
【裁判全文】
臺灣板橋地方法院刑事判決              97年度易字第3159號
公  訴  人  臺灣板橋地方法院檢察署檢察官
被      告  戊○○
                （現另案於臺灣臺北監獄臺北分監執行中）
            己○○
              （現另案於臺灣臺北監獄臺北分監執行中）
上列被告因竊盜案件，經檢察官提起公訴（97年度偵字第27489
號、第27529 號），由本院裁定改依簡式審判程序審理，並判決
如下：
    主  文
戊○○、己○○共同竊盜（附表編號1） ，均累犯，各處有期徒
刑伍月，扣案之汽車鑰匙壹支沒收；又共同竊盜（附表編號2）
，均累犯，各處有期徒刑參月；又共同竊盜（附表編號3） ，均
累犯，各處有期徒刑肆月；又共同竊盜（附表編號4） ，均累犯
，各處有期徒刑伍月，扣案之汽車鑰匙壹支沒收；又共同竊盜（
附表編號5） ，均累犯，各處有期徒刑伍月，扣案之汽車鑰匙壹
支沒收；又共同竊盜（附表編號6） ，均累犯，各處有期徒刑參
月。應各執行有期徒刑壹年拾月，扣案之汽車鑰匙壹支沒收。
    事  實
一、戊○○前曾於民國94年間因違反毒品危害制條例案件，經臺
    灣彰化地方法院94年度訴字第1672號判處有期徒刑7 月確定
    ，嗣經減刑為有期徒刑3 月又15日，甫於96年10月31日縮刑
    期滿執行完畢；己○○前於94年間因竊盜案件，經臺灣板橋
    地方法院（下稱本院）94年度簡字第4605號判處有期徒刑5
    月確定，復於95年間因竊盜案件，經本院以95年度簡字第18
    67號判處有期徒刑6 月確定，再於96年間因竊盜案件，經臺
    灣臺北地方法院以96年度易字第1023號判處有期徒刑5 月確
    定，上開3 罪經減刑後接續執行及合併執行，甫於97年3 月
    10日縮刑期滿執行完畢，詎其2 人猶不知悔改，竟基於意圖
    為自己不法所有之各別犯意聯絡，先後於附表所示之時地及
    方式，竊取如附表所示之財物，嗣於97年9 月18日4 時許，
    為警在臺北縣泰山鄉○○街11巷巷口查獲戊○○，並起出所
    竊得之車牌號碼Z5-2402   號自小貨車1 部、鐵鑄水管1810
    公斤及汽車鑰匙1 支，己○○則趁隙逃逸，以及另於同年9
    月22日4 時30分許，為警在臺北縣泰山鄉○○路100 巷80號
    地下室查獲，並起出其2 人所竊得之車號K9- 6797號自小貨
    車1 部及供竊取上開車輛所用之汽車鑰匙1 支，始循線查悉
    上情。
二、案經乙○○、甲○○、丙○○訴由臺北縣政府警察局新莊分
    局報告臺灣板橋地方法院檢察署檢察官偵查起訴。
    理  由
一、上開犯罪事實，業經被告戊○○、己○○迭於警詢時及偵審
    中均坦承不諱，除互核大致相符之外，並經被害人丁○○、
    告訴人乙○○、甲○○、丙○○於警詢時指證明確，此外復
    有贓物認領保管單共計4 張、查獲情形暨失竊現場照片共計
    27張附卷，以及查獲之作案工具汽車鑰匙1 支扣案可資佐證
    ，足認被告2 人之自白與事實相符，是以本件事證明確，被
    告2 人之犯行堪以認定，應依法論科。
二、核被告戊○○、己○○所為，均係犯刑法第320 條第1 項之
    竊盜罪。其2 人就上開6 次竊盜之犯行，均有犯意聯絡及行
    為分擔，應論以共同正犯。又被告2 人所為先後6 次竊盜之
    犯行，犯意各別，行為互異，應予分論併之。查被告戊○○
    前曾於94年間因違反毒品危害制條例案件，經臺灣彰化地方
    法院94年度訴字第1672號判處有期徒刑7 月確定，嗣經減刑
    為有期徒刑3 月又15日，甫於96年10月31日縮刑期滿執行完
    畢；被告己○○前於94年間因竊盜案件，經本院94年度簡字
    第4605號判處有期徒刑5 月確定，復於95年間因竊盜案件，
    經本院以95年度簡字第1867號判處有期徒刑6 月確定，再於
    96年間因竊盜案件，經臺灣臺北地方法院以96年度易字第
    1023號判處有期徒刑5 月確定，上開3 罪經減刑後接續執行
    及合併執行，甫於97年3 月10日縮刑期滿執行完畢一節，有
    臺灣高等法院被告前案紀錄表各1 份在卷可稽，其2 人於5
    年以內故意再犯本件有期徒刑以上之6 罪，均為累犯，應各
    依刑法第47條第1 項規定加重其刑。爰審酌被告2 人均有多
    次毒品、竊盜之前科紀錄，素行不佳，且其等竊取上開車輛
    之目的，係為另行竊取鐵鑄水管後加以變賣得利，動機不良
    ，復參酌其2 人犯罪之手段、目的、被害人所受損害之程度
    ，以及被告2 人於事後大致坦承犯行，犯後態度尚稱良好等
    一切情狀，分別量處如主文所示之刑，並各定其應執行之刑
    。至扣案之汽車鑰匙1 支，係被告己○○所有供本案3 次竊
    取他人車輛所用之物，業據其供承在卷，自應依刑法第38條
    第1 項第2 款之規定併予宣告沒收；另扣案之汽車鑰匙1支
    ，雖係被告戊○○所有之物，惟依卷內事證無從證明係被告
    2 人供本案竊取車輛所用之物，爰不另予宣告沒收，附此敘
    明。
三、末按「除被告所犯為死刑、無期徒刑、最輕本刑為3年以上
    有期徒刑之罪或高等法院管轄第1審案件者外，於前條第1項
    程序進行中，被告先就被訴事實為有罪之陳述時，審判長得
    告知被告簡式審判程序之旨，並聽取當事人、代理人、辯護
    人及輔佐人之意見後，裁定進行簡式審判程序。」刑事訴訟
    法第273 條之1 定有明文。查本件被告戊○○、己○○所犯
    上開刑法第320 條第1 項之竊盜罪，並非最輕本刑為3 年以
    上有期徒刑之罪，且被告2 人於本院97年11月6 日準備程序
    進行中，復就被訴之事實為有罪之陳述，經告知被告簡式審
    判程序之旨，被告2 人及公訴人對於本件改依簡式審判程序
    審理亦均表示同意，是本院即依前揭刑事訴訟法規定，裁定
    本件進行簡式審判程序，附此敘明。
據上論斷，應依刑事訴訟法第273之1第1項、第299條第1項前段
，刑法第28條、第320 條第1 項、第47條第1 項、第38條第1項
第2 款、第51條第5 款，刑法施行法第1條之1，判決如主文。
本案經檢察官黃明絹到庭執行職務。
中    華    民    國    97    年    11    月    20    日
                      刑事第二十庭
                            法  官  楊仲農
上列正本證明與原本無異。
如對本判決不服，應於送達後10日內，向本院提出上訴狀（應抄
附繕本）告訴人或被害人如對於本判決不服者，應具備理由請求
檢察官上訴，其上訴期間之計算係以檢察官收受判決正本之日期
為準。
                            書記官  陳香君
中    華    民    國    97    年    11    月    24    日
附錄本案論罪科刑之法條：
中華民國刑法第320條
意圖為自己或第三人不法之所有，而竊取他人之動產者，為竊
盜罪，處 5 年以下有期徒刑、拘役或 5 百元以下罰金。
意圖為自己或第三人不法之利益，而竊佔他人之不動產者，依前
項之規定處斷。
前二項之未遂犯罰之。
附表
  ┌──┬───────┬──────┬─────────┬────────┐
  │編號│時      間    │地        點│行   竊   方   式 │備            註│
  ├──┼───────┼──────┼─────────┼────────┤
  │ 1  │97年9月17日3時│臺北縣新莊市│戊○○在旁把風，由│                │
  │    │許            │成功街16號前│己○○以自備鑰匙竊│                │
  │    │              │            │取丁○○所有車牌號│                │
  │    │              │            │碼Z5-2402 號自小貨│                │
  │    │              │            │車得手供其2 人使用│                │
  │    │              │            │。                │                │
  ├──┼───────┼──────┼─────────┼────────┤
  │ 2  │97年9月17日5時│臺北縣新莊市│戊○○、己○○駕駛│所竊得之水管由游│
  │    │              │新樹路205巷1│上開竊得之車牌號碼│有慶變賣予泰山鄉│
  │    │              │之1號前     │Z5-2402 號自小貨車│某不詳之資源回收│
  │    │              │            │，共同竊取乙○○所│業者，所得款項 1│
  │    │              │            │有鐵鑄水管1500公斤│萬餘元花用殆盡。│
  │    │              │            │（價值新臺幣【下同│                │
  │    │              │            │】7萬元）得手。   │                │
  ├──┼───────┼──────┼─────────┼────────┤
  │ 3  │97年9月18日3時│臺北縣新莊市│戊○○、己○○駕駛│於97年9月18日4時│
  │    │              │新樹路205巷1│上開竊得之車牌號碼│許，在臺北縣泰山│
  │    │              │之1號前     │Z5-2402 號自小貨車│鄉○○街11巷巷口│
  │    │              │            │，共同竊取乙○○所│，為警查獲，扣得│
  │    │              │            │有鐵鑄水管1810公斤│竊取之自小貨車及│
  │    │              │            │（價值12萬元）得手│水管1810公斤，黃│
  │    │              │            │。                │仁華趁隙逃逸。  │
  ├──┼───────┼──────┼─────────┼────────┤
  │ 4  │97年9月20日7時│臺北縣五股鄉│戊○○在旁把風，由│                │
  │    │              │民義路2 段52│己○○以自備鑰匙竊│                │
  │    │              │之3號前     │取甲○○所有車牌號│                │
  │    │              │            │碼DX-6646 號自小貨│                │
  │    │              │            │車得手供其2 人使用│                │
  │    │              │            │。                │                │
  ├──┼───────┼──────┼─────────┼────────┤
  │ 5  │97年9月21日4時│臺北縣新莊市│戊○○、己○○駕駛│                │
  │    │              │裕民街90巷 1│上開竊得之車牌號碼│                │
  │    │              │號前        │DX-6466 號自小貨車│                │
  │    │              │            │，前往該處，由游有│                │
  │    │              │            │慶在旁把風、己○○│                │
  │    │              │            │以自備鑰匙竊取陳冠│                │
  │    │              │            │達所有車牌號碼K9-6│                │
  │    │              │            │797 號自小貨車得手│                │
  │    │              │            │，供其2 人使用，並│                │
  │    │              │            │將該部DX-6466 號自│                │
  │    │              │            │小貨車棄置。      │                │
  ├──┼───────┼──────┼─────────┼────────┤
  │ 6  │97年9月21日5時│臺北縣新莊市│戊○○、己○○駕駛│所竊得之水管由游│
  │    │              │新樹路205巷1│上開竊得之車牌號碼│有慶變賣予泰山鄉│
  │    │              │之1號前     │K9-6797 號自小貨車│某不詳之資源回收│
  │    │              │            │，共同竊取乙○○所│業者，所得款項 9│
  │    │              │            │有鐵鑄水管1500公斤│千餘元花用殆盡。│
  │    │              │            │（價值7 萬元）得手│                │
  │    │              │            │。                │                │
  └──┴───────┴──────┴─────────┴────────┘


司法院資訊處製作；財團法人民間司法改革基金會備份。
